臺灣板橋地方法院刑事判決　　　　　　　　　　　　九十一年度易字第二一六一號
　　公　訴　人　臺灣板橋地方法院檢察署檢察官
　　被　　　告　戊○○　男　三.
右列被告因妨害自由案件，經檢察官提起公訴（九十一年度偵字第八二九二號），本
院判決如左：
    主  文
戊○○無罪。
    理  由
一、公訴意旨略以：被告戊○○因其汽車材料行遭丁○○竊盜轉售而與丁○○發生口
    角爭執，竟基於恐嚇之犯意，於民國九十年七月三十日中午十二時許，至台北縣
    新莊市○○○路一五七號二人合組之「龍麟汽車修理廠」內，對丁○○恫嚇稱：
    『我黑白兩道都很熟、要給你好看、走著瞧』等語，以加害丁○○生命、身體之
    事恐嚇丁○○，使其心生畏懼，致生危害於丁○○之安全等語。
二、按犯罪事實應依證據認定之，無證據不得推定其犯罪事實，不能證明被告犯罪者
    ，應諭知無罪之判決，刑事訴訟法第一百五十四條、第三百零一條第一項前段定
    有明文。又告訴人之告訴，係以使被告受刑事訴追為目的，是其陳述是否與事實
    相符，仍應調查其他證據以資審認，最高法院亦著有五十二年臺上字第一三００
    號判例可資參照。本件公訴人認被告戊○○涉犯恐嚇之罪嫌，無非係以告訴人丁○○之指訴、證人甲○○之證言為論據。經訊之被告戊○○堅決否認有出言恐嚇
    丁○○之犯行，辯稱：伊只有用三字經罵，並未說恐嚇丁○○的話等語。經查：
（一）證人丙○○於偵查中證稱：「（問：九十年七月三十日你是否在該工廠？）是
      」、「他們雙方因為汽車零件問題發生爭執也互毆」、「（問：有無聽到被告
      對告訴人說何事？）被告問告訴人有關汽車零件之事」、「（問：有無聽到被
      告對告訴人說他黑白二道都很熟要對告訴人不利等語？）沒有」、「（問：你
      自始至終都在場？）是，自他們發生爭執至我送被告就醫，我都在場」等語（
      參見台灣板橋地方法院檢察署九十一年度他字第一Ｏ七八號案卷第廿七頁背面
      至第廿八頁正面），其於本院審理中復具結證稱：「我去的時候，他們在講材
      料的事，是晚一點才吵起來。當時我在辦公室，辦公室裡除告訴人丁○○、被
      告戊○○外，還有證人甲○○及一位師傅綽號阿龍在。也還有修車師傅進進出
      出。當天是為汽車零件在爭吵，爭吵過程我全程都在場。爭吵時雙方沒有說恐
      嚇威脅的話，只是互罵三字經。二人有打起來，後來告訴人丁○○拿鐵板要打
      被告戊○○，被告戊○○受傷。我有上前將他們二人拉開。打完之後，二人還
      是有在爭吵互罵幾句，但我沒有聽到恐嚇威脅之類的話。之後我帶被告戊○○
      去就醫。當天經過情形，告訴人丁○○的師傅和證人乙○○、證人甲○○都有
      看到。」等語（參見本院九十一年十一月廿六日訊問筆錄）；證人洪吉俊於本
      院訊問時具結證稱：「（問：認識告訴人丁○○、被告戊○○？）都認識。九
      十年六月份告訴人丁○○請我當引擎技工，所以二位我都認識。」、「我聽到
      爭吵聲有過去勸架。我過去時他們互罵三字經，接著就打起來了。彼此拿東西
      打對方。打架時，我有上前將他們拉開，拉開後，他們二人還在用三字經互罵
      ，之後被告戊○○先走開」、「（問：有無聽到恐嚇或威脅之類的話？）沒有
      」、「（問：有無聽到黑白二道都很熟要給對方好看的話？）沒有。就是聽到
      三字經之類的話。」等語（參見本院上開訊問筆錄），證人丙○○、洪吉俊二
      人所為之證言與被告戊○○前開所辯情節相合一致，被告戊○○辯稱並未出言
      恐嚇等語，尚非無據。況且證人洪吉俊曾經受僱於告訴人丁○○，證人丙○○
      、洪俊吉與告訴人丁○○、被告戊○○之間並無任何嫌隙，其等之證言應無偏
      頗之虞，堪以採信。
（二）證人甲○○於偵查中固證稱：「我看到他們二人扭打，我聽到被告對告訴人說
      他黑白二道都很熟，要丁○○小心一點，否則對他不利，後來我就離開現場到
      外面，不知道發生什麼事。」等語（參見上開偵查案卷第廿七頁正面），於本
      院訊問時復具結證稱：「（問：知否告訴人丁○○、被告戊○○爭執內容？）
      被告戊○○質問告訴人丁○○，為何賣掉他的一些零件。告訴人丁○○說為了
      要整理環境，其他師傅也說沒有用才清理的。」、「（問：有無聽到他們有說
      威脅之類的話？）被告戊○○當場有說要告訴人丁○○小心一點的話。是他們
      二人打完架，被告戊○○要離開時，所說的話。」等語（參見本院上開訊問筆
      錄），惟證人丙○○、乙○○於本院訊問時均證稱證人甲○○係告訴人丁○○
      之太太，而證人甲○○與告訴人丁○○係男女朋友關係一節，業經證人甲○○
      於本院訊問時證述無誤，告訴人丁○○於本院訊問時亦陳稱：「我跟證人甲○○是很好的朋友，我也稱她老婆，但實際上沒有結婚」等語（參見本院上開訊
      問筆錄），是證人甲○○與告訴人丁○○實際上形同夫妻，證人甲○○所為之
      證言難免偏袒告訴人丁○○，尚難遽採為不利被告之證據。
三、綜上所述，證人丙○○、洪吉俊均證稱並未聽到被告出言恐嚇告訴人，而證人甲○○之證言又有偏頗告訴人丁○○之虞，是故除告訴人丁○○單方之指述外，並
    無其他證據足以佐證其指述與事實相符，被告戊○○辯稱並無恐嚇犯行等語，尚
    非無據，公訴人所舉之事證，於訴訟證明上，尚未至可認確為真實而無所懷疑之
    程度，自難遽採為被告戊○○犯罪之依據。此外，本院復查無其他積極證據足認
    被告戊○○確有公訴人所指之恐嚇犯行，既不能證明被告犯罪，自應對被告戊○○為無罪之諭知。
據上論斷，應依刑事訴訟法第三百零一條第一項前段，判決如主文。
本案經檢察官余若凡到庭執行職務。
中      華      民      國      九十一      年    十二    月    廿四    日
                                  臺灣板橋地方法院刑事第三庭
                                          法  官  連  育  群
右正本證明與原本無異。
如不服本判決，應於判決送達後十日內，向本院提出上訴狀。
                                          書記官  蘇  宥  維
中      華      民      國      九十一      年    十二    月    三十    日
